【裁判字號】    97,交聲,371
【裁判日期】    970519
【裁判案由】    聲明異議
【裁判全文】
臺灣高雄地方法院刑事裁定             97年度交聲字第371號
原處分機關  交通部公路總局高雄區監理所
法定代理人  丙○○
異  議  人  甲○○
上列受處分人因聲明異議案件，對於交通部公路總局高雄區監理
所中華民國97年1 月22日所為之處分（原處分：高監營裁字第80
-N00000000號），聲明異議，本院裁定如下：
    主  文
異議駁回。
    理  由
一、處分意旨略以：異議人於民國96年12月5 日10時54分許，駕
    駛車牌號碼KEX-450 號重型機車，由北向南行至高雄縣梓官
    鄉○○路、復興西路口時闖紅燈，經警舉發，原處分機關依
    道路交通管理處罰條例第53條第1 項、第63條第1 項第3 款
    之規定，裁處異議人罰鍰新臺幣（下同）1800元，並記違規
    點數3 點等語。
二、異議意旨略以：異議人於前揭時間，駕駛上開車輛沿典昌路
    行至上開路口，係於綠燈時通過典昌路之停止線，並無闖紅
    燈；因該日舉發異議人之員警，立於距上開路口南方約200
    公尺處之典昌路上執勤，距上開路口甚遠，無法由舉發地點
    清楚目測典昌路上停止線之位置，而當異議人以時速50公尺
    之速度通過路口行至員警執勤地點時，該路口燈號已變換為
    紅燈，故員警誤認異議人闖紅燈，並開單舉發，為此狀請本
    院撤銷原處分等語，並提出舉發現場照片2 張為憑。
三、按「汽車駕駛人，行經有燈光號誌管制之交岔路口闖紅燈者
    ，處新臺幣1,800 元以上5,400 元以下罰鍰。」，並記違規
    點數3 點，道路交通管理處罰條例第53條第1 項、第63條第
    1 項第3 款定有明文。經查：
(一)異議人即受處分人於上開時、地，駕駛車牌號碼KEX-450 號
    重型機車，闖越紅燈而經原處分機關以行經有燈光號誌管制
    之交岔路口闖紅燈為由掣單舉發並裁罰之事實，有原處分機
    關之舉發違反道路交通管理事件通知單及違反道路交通管理
    事件裁決書各1 份在卷可稽。
(二)異議人雖以上開情詞置辯，惟查：證人即本件現場攔停之高
    雄縣政府警察局岡山分局赤崁派出所乙○○○○於本院訊問
    時結證稱：「（當初你開立這張罰單的位置，在何處？是否
    就是卷內照片所示的位置？）是在典昌路與復興西路路口南
    方約60公尺處之榮亨鐵工廠的門口處，就是照片所示的位置
    。」、「當天10時20分左右，我站在該處執行交通稽查，10
    時45分左右，我發現有部白色自小客車與異議人的機車，均
    由北向南沿典昌路闖越紅燈，當時我只有一人執行，無法執
    行攔檢兩部闖紅燈的車輛，故只好攔檢外車道的異議人的機
    車。」、「（為何能夠肯定當天異議人有闖越紅燈？）因為
    我當天是站在路邊，不是前述工廠的門口，所以我的目視範
    圍，可以清楚看到燈號與車輛，當天的天候是晴天，我的視
    覺並沒有障礙，我可以清楚看到異議人闖紅燈。」、「（有
    無可能異議人並沒有闖越紅燈，只是異議人行進到你前面時
    ，燈號已轉成紅燈，故而你舉發他闖紅燈？）不是上述情形
    ，如果不確定我們不會舉發，而且本件我非常清楚看見異議
    人闖紅燈。」、「（你所在的榮亨工廠門口，到異議人闖越
    紅燈的典昌路南向紅綠燈停止線有多遠？）確切有多遠我不
    知道，前述的60公尺是我大約估計的距離，但我站立的位置
    我能夠確切的判斷車輛有無闖越停止線。而且本件異議人，
    他並無停止的情形，是紅燈的情形之下騎到我前面來，所以
    我非常肯定。」、「我記得我舉發異議人時，異議人有抱怨
    為何只攔檢他，而未將同時闖越紅燈的自小客車一併攔檢。
    」等語（本院卷第25頁至26頁），與異議人所提出之舉發現
    場照片2 張，顯示由執勤員警攔檢異議人之處，至上開路口
    間並無遮蔽，可清楚看見路口之燈號，及車輛行進情形，且
    可見該路口處繪於典昌路上之枕木紋，而清楚判斷路口所在
    之情形，互核相符。而本件證人乃依法令執行公務之警員，
    與異議人素昧平生，並無恩怨，實無捏造事實違法取締之理
    ；而警察為維持秩序，取締違規駕車僅是依法執行職務，自
    無偏頗立場之必要；且警員屬司法警察人員之一份子，亦深
    切明白出庭作證具結後，應據實陳述之義務及如有偽證應受
    刑事處罰之嚴重後果，此外，其身為國家公務員，依法執行
    公務，自亦有相關行政責任及刑事責任可資擔保其行為之正
    當性。從而，本件具有公務員身分依法執勤之警員張仲周於
    本院訊問時，在法官告知證人具結之義務及偽證之處罰並命
    其朗讀結文並具結後，仍為上開證述，是其所為證言，應屬
    真實可信。既本件異議人駕駛上開車輛通過路口而行進至攔
    檢處之過程，路口號誌維持為紅燈，並無燈號變換之情形，
    故異議人辯稱本件係因燈號變換及攔檢地點距路口甚遠，以
    致舉發之員警誤判云云，應非可採。
(三)綜上所述，異議人確有如舉發違反道路交通管理事件通知單
    所載之違規事實，應可認定。故原處分機關據以援引上開規
    定，裁處如上開裁決書處罰主文所示之罰鍰並記違規點數，
    並無不當，本件異議為無理由，應予駁回。
四、據上論斷，應依道路交通案件處理辦法第19條，裁定如主文
    。
中    華    民    國    97    年    5     月    19    日
                  交通法庭  法  官  楊國煜
以上正本證明與原本無異。
如不服本裁定應於送達後5日內向本院提出抗告狀。
中    華    民    國    97    年    5     月    19    日
                            書記官  李憶如


司法院資訊處製作；財團法人民間司法改革基金會備份。
